【裁判字號】    88,訴,533
【裁判日期】    890127
【裁判案由】    公共危險
【裁判全文】
臺灣嘉義地方法院刑事判決                          八十八年度訴字第五三三號
    公  訴  人  臺灣嘉義地方法院檢察署檢察官
    被      告  甲○○
右列被告因公共危險案件，經檢察官提起公訴（八十八年度偵字第五六○六號），本
院判決如左：
    主  文
甲○○服用酒類，不能安全駕駛動力交通工具而駕駛，處有期徒刑參月；又因過失致
人於死，處有期徒刑拾月；應執行有期徒刑壹年，緩刑肆年。
    事  實
一、甲○○於民國八十八年八月十日凌晨四時四十五分許，因服用酒類，本應注意飲
    酒後吐氣所含酒精成份超過每公升○．二五毫克以上者，不得駕駛車輛，按其情
    節又非不能注意，竟疏未注意，於飲酒後吐氣所含酒精成份高達每公升○．八八
    毫克，已酒醉不能駕駛動力交通工具，仍不顧大眾行車之公共安全，酒後駕駛車
    號ＳＭ─二二五七號自用小客車，沿嘉義縣新港鄉○○○路往雲林縣北港鎮由東
    向西方向行駛，途經嘉北公路二公里東向西處時，本應注意行車速度應依標誌，
    而該地段限速六十公里，依當時情形，又無不能注意之情形，竟疏未注意遵速行
    駛，猶以時速七十公里速度超速行駛，因而撞擊同向在前由吳明發所駕駛之機動
    三輪車，致吳明發人、車掉入右側水溝內，造成吳明發因頭部外傷、腦挫傷而當
    場死亡。
二、案經台灣嘉義地方法院檢察署檢察官相驗後自動檢舉偵查起訴。
    理  由
一、訊據被告甲○○對於右揭犯罪事實業已坦承不諱，且有道路交通事故調查報告表
    一份，現場照片九張附於相驗卷可稽；而被害人確因本件車禍受傷死亡，亦經台
    灣嘉義地方法院檢察署檢察官督同法醫師相驗屬實，製有勘驗筆錄、相驗屍體證
    明書及驗斷書各一份附於相驗卷可憑。
二、按行車速度，依標誌之規定；又汽車行駛時，駕駛人應注意車前狀況，並隨時採
    取必要之安全措施，且飲酒後其吐氣所含酒精成份超過每公升○．二五毫克以上
    者，不得駕車，道路交通安全規則第九十三條第一項、第九十四條第三項、第一
    百十四條第二款分別定有明文。查肇事路段之嘉北公路二公里東向西處限制時速
    六十公里，業據道路交通事故調查報告表載明，被告駕駛汽車沿嘉義縣新港鄉○
    ○○路往雲林縣北港鎮由東向西方向行駛該路段，自應注意上述道路交通安全規
    則之規定；而依卷附道路交通事故調查報告表之記載：當時雖為夜間，惟晴天有
    照明，道路為直路，路面為柏油、乾燥、無缺陷，無障礙，並無使被告不能注意
    之情事，被告竟疏於注意遵速，又預見被害人騎乘機動三輪車在前方，未減速行
    駛，猶以時速七十公里之速度超速行駛，以致肇事，致人死亡，被告顯有違上述
    道路交通安全規則而有過失。且被告於肇事後，經警測試酒精濃度結果，其吐氣
    所含酒精成份每公升達０．八八毫克，有酒精濃度測試紙一張附於相驗卷可稽，
    顯已高出法定標準值。本件交通事故經送台灣省嘉雲區車輛行車事故鑑定委員會
    鑑定結果亦認「甲○○服用酒類超過法定標準值駕駛自小客車，超車行駛，未注
    意車前狀況，由後追撞，為肇事原因」，有該委員會八十八年十月十一日嘉鑑字
    第八八八○五號函及所附鑑定意見書一份附於偵查卷可稽。顯見被告之過失行為
    與被害人之死亡間，具有相當因果關係，事證明確，被告犯行堪以認定。
三、核被告所為，係犯刑法第一百八十五條之三之酒後不能安全駕駛動力交通工具而
    駕駛罪及第二百七十六條第一項之過失致死罪。按刑法第一百八十五條之三之罪
    ，僅須酒後不能安全駕駛動力交通工具而駕駛即成立該罪，至其是否因而肇事即
    非所問，查本件被告除因酒後駕車外，另因所駕駛之車超速行駛且未注意車前狀
    況，為肇事原因，是被告所犯兩罪間，犯意各別，行為互異，應予分論併罰。公
    訴人認被告上開所犯二罪，係一行為觸犯數罪名，屬想像競合犯，應從一重之過
    失致死罪處斷，尚有未洽。又被告酒醉駕車致人於死，應依道路交通管理處罰條
    例第八十六條第一項規定加重其刑。爰審酌被告因其過失致人死亡，過失之程度
    非輕、坦承有過失、犯後態度良好，已與被害人家屬達成民事和解等一切情狀，
    ，分別判處如主文所示之刑，並定應執行刑，以示懲儆。未查被告未曾受有期徒
    刑以上刑之宣告，業據其於本院審理時供承在卷，且有臺灣嘉義地方法院檢察署
    刑案資料查註紀錄表一份附於偵查卷可稽，經此刑之宣告，應知警惕信無再犯之
    虞，本院認所宣告之刑以暫不執行為適當，併予宣告緩刑四年，以勵自新。
據上論斷，應依刑事訴訟法第二百九十九條第一項前段，道路交通管理處罰條例第八
十六條第一項，刑法第一百八十五條之三、第二百七十六條第一項、第五十一條第五
款、第七十四條第一款，罰金罰鍰提高標準條例第一條前段，判決如主文。
本案經檢察官廖家陽到庭執行職務。
中      華      民      國    八十九    年      一      月    二十七    日
                            臺灣嘉義地方法院刑事第一庭
                                    法  官  唐  淑  民
右正本證明與原本無異。
如不服本判決，應於判決送達後十日內向本院提出上訴狀( 應附繕本 )。
中      華      民      國    八十九    年      一      月    二十八    日
                                    書記官  林  育  興
附錄：刑法第一百八十五條之三：服用毒品、麻醉藥品、酒類或其他相類之物，不能
      安全駕駛動力交通工具而駕駛者，處一年以下有期徒刑、拘役或三萬元以下罰
      金。
      刑法第二百七十六條第一項：因過失致人於死者，處二年以下有期徒刑、拘役
      或二千元以下罰金。


司法院資訊處製作；財團法人民間司法改革基金會備份。
